【裁判字號】    97,易,3489
【裁判日期】    971107
【裁判案由】    竊盜
【裁判全文】
臺灣臺中地方法院刑事判決              97年度易字第3489號
公  訴  人  臺灣臺中地方法院檢察署檢察官
被      告  甲○○
                    （現另案於臺灣臺中監獄臺中分監執行中
上列被告因竊盜案件，經檢察官提起公訴（97年度偵字第10539
、11709、13149號），本院判決如下：
    主    文
甲○○逾越牆垣竊盜，累犯，處有期徒刑玖月。又逾越其他安全
設備、於夜間侵入住宅竊盜，累犯，處有期徒刑拾月。又夜間侵
入住宅竊盜，累犯，處有期徒刑拾月。應執行有期徒刑貳年。
    犯罪事實
一、甲○○前因犯竊盜罪及搶奪罪等案件，經本院分別判處有期
    徒刑9月、1年10月，復經本院裁定應執行有期徒刑1年10月
    確定，於民國94年5月25日縮刑期滿執行完畢。詎甲○○不
    知悔改，不思以一己之力循由正當途徑獲取財物，而基於意
    圖為自己不法所有之竊盜犯意，先後多次為下列竊盜行為：
  (一)於97年4月15日14時20分，翻越乙○○位在臺中縣龍井鄉○○路新庄仔巷63號住處外之圍牆後進入乙○○屋內（無故侵
    入住宅部分未具告訴），以徒手竊取乙○○所有之電腦液晶
    螢幕1台，得手後隨即從乙○○住處後門逃逸。嗣因乙○○
    發覺有異查看，並自後追趕，惟仍遭甲○○逃逸，後甲○○
    即將竊得之電腦液晶螢幕持至臺中市○○路與雙十路附近之
    跳蚤市場，以新臺幣（下同）2000元之代價售予姓名年籍不
    詳之成年人，所得款項則花用殆盡。
  (二)於97年5月13日20時之夜間，自丁○○位在臺中縣龍井鄉○○路53巷16號3樓303室廁所通風窗之安全設備爬入丁○○前
    開住處，並以徒手竊取丁○○所有置於屋內之電腦螢幕1台
    ，得手後隨即逃離現場，嗣後即將竊得之電腦螢幕持至臺中
    市○○路詳細地址不明之跳蚤市場，以2000元之代價售予姓
    名年籍不詳之成年人，所得款項則花用殆盡。
  (三)甲○○另於97年5月14日2時10分之夜間，見臺中縣大肚鄉○○路○段115巷2號隔壁緊鄰建物鐵門未上鎖，即自該處上頂
    樓後，侵入臺中縣大肚鄉○○路○段115巷2號頂樓，而自臺
    中縣大肚鄉○○路○段115巷2號頂樓未上鎖之安全門侵入黃
    鏡心、丙○○住處3樓，並以徒手竊取丙○○所有置於住處
    神明桌上之紅包袋1只（內有現金600元）。甲○○得手後欲
    離開之際，為黃鏡心發覺並報警而當場查獲。
二、案經臺中縣警察局烏日分局報告臺灣臺中地方法院檢察署檢
    察官偵查起訴。
    理    由
一、按被告以外之人於審判外之陳述，雖不符刑事訴訟法第159
    條之1至第159條之4之規定，而經當事人於審判程序同意作
    為證據，法院審酌該言詞陳述或書面陳述作成時之情況，認
    為適當者，亦得為證據。當事人、代理人或辯護人於法院調
    查證據時，知有第159條第1項不得為證據之情形，而未於言
    詞辯論終結前聲明異議者，視為有前項之同意。刑事訴訟法
    第159條之5定有明文。查被告對於本案偵查卷內之其餘人證
    、書證，均亦未表示任何反對之意見，迄至本案言詞辯論終
    結前，被告亦未聲明異議，有本院準備程序筆錄及審判筆錄
    在卷可考，另經本院審酌卷內各該證人於警詢、檢察官偵查
    中陳述時之情狀，均查無被違法取供或非出於自由意志之情
    形，相關書證亦查無違法取證或造假虛捏之情事，以之作為
    本案之證據，皆屬適當，依前揭規定，本案判決以下所引用
    之人證、書證均得為本案之證據，合先敘明。
二、訊據被告甲○○對於前揭犯罪事實均坦承不諱，且據證人乙○○於警詢、檢察官偵查中及本院審理時；證人丁○○、黃
    鏡心、丙○○、陳明福等人於警詢時證述明確，復有贓物認
    領保管單1份、刑案現場測繪圖3份、照片26張在卷足稽。被
    告竊取前開物品既遂，其顯有為自己不法所有之意圖。被告
    自白核與事實相符，事證明確，其前開犯行洵堪認定。
三、被告就犯罪事實欄一、(二)、(三)之竊盜犯行，係分別於97年5
    月13日20時、97年5月14日2十10分之日沒後侵入丁○○、黃
    鏡心及丙○○等人住處，自屬夜間侵入住宅；又被告於犯罪
    事實欄一、(一)所示翻越圍牆入內行竊，並有照片2張可佐，
    且依照片所示，該圍牆係磚造水泥之物，所為設置亦有逾一
    人高之高度，顯見設置目的亦為防閑，自屬刑法第321條第1
    項第2款所指牆垣；另被告於犯罪事實欄一、(二)所示係自住
    宅廁所氣窗窗戶攀越進入，而窗戶本係因防閑而設，自屬安
    全設備之一種。是核被告所為犯罪事實一、(一)之犯行，係犯
    刑法第321條第1項第2款之逾越牆垣竊盜罪；就犯罪事實欄
    一、(二)之犯行，係犯同條項第1款、第2款之逾越其他安全設
    備於夜間侵入住宅竊盜罪；就犯罪事實一、(三)之犯行，係犯
    同條項第1款之夜間侵入住宅竊盜罪。公訴意旨就犯罪事實
    欄一、(一)之犯行，認被告係犯刑法第320條第1項之普通竊盜
    罪，惟被告係以翻越被害人乙○○住處之圍牆後而入內行竊
    ，自應論逾越牆垣竊盜罪，公訴意旨尚有未恰，惟基本構成
    要件事實相同，爰依刑事訴訟法第300條之規定變更起訴法
    條，併予敘明。另被告就犯罪事實欄一、(二)部分之竊盜犯行
    ，除夜間侵入住宅外，尚有逾越其他安全設備之加重情狀，
    此據被告陳明在卷，準此，公訴意旨認被告係犯刑法第321
    條第1項第1款之夜間侵入住宅竊盜罪，容有未洽，惟此均僅
    涉加重條件之增加，而未涉法條變更，自毋庸變更起訴法條
    ，亦併敘明。被告所犯前開3罪間，犯意各別，罪名不同，
    應予分論併罰。且查，被告前因犯竊盜罪及搶奪罪等案件，
    經本院分別判處有期徒刑9月、1年10月，復經本院裁定應執
    行有期徒刑1年10月確定，於94年5月25日縮刑期滿執行完畢
    ，有臺灣高等法院被告前案紀錄表1份在卷足憑，其受徒刑
    執行完畢，5年以內故意再犯本件有期徒刑以上之罪，均為
    累犯，應依刑法第47條第1項之規定，各加重其刑。爰審酌
    被告素行不佳，且本案均係侵入他人住宅竊盜，對於被害人
    之居住安全危害非輕，並其所竊得知財物價值，及被告犯後
    坦承犯行等一切情狀，分別量處如主文所示之刑，並定其應
    執行之刑。
據上論斷，應依刑事訴訟法第299條第1項前段、第300條，刑法
第321條第1項第1款、第2款、第47條第1項、第51條第5款，判決
如主文。
中    華    民    國    97    年    11    月     7    日
                  刑事第六庭    法  官  戴博誠
上正本證明與原本無異。
如不服本判決，應於送達後10日內向本院提出上訴狀（須附繕本
），上訴於臺灣高等法院臺中分院。
上訴書狀如未敘述理由，應於上訴期間屆滿後20日內補提理由書
於本院。
                                書記官  林政佑
中    華    民    國    97    年    11    月     7    日
【附錄論罪科刑法條全文】
刑法第321條：
犯竊盜罪而有左列情形之一者，處六月以上五年以下有期徒刑：
一、於夜間侵入住宅或有人居住之建築物、船艦或隱匿其內而犯
    之者。
二、毀越門扇、牆垣或其他安全設備而犯之者。
三、攜帶兇器而犯之者。
四、結夥三人以上而犯之者。
五、乘火災、水災或其他災害之際而犯之者。
六、在車站或埠頭而犯之者。
前項之未遂犯罰之。


司法院資訊處製作；財團法人民間司法改革基金會備份。
